Inventaris van het archief van dr. F.E. Posthuma [levensjaren 1874-1943], 1909-1943 (1944)
Nationaal Archief, Den Haag
Collectie 117 F.E. Posthuma
Posthuma
1909-1944
merendeel 1909-1943
C22285
16.20 meter; 488 inventarisnummers.
Normale geschreven, getypte en gedrukte stukken, geen bijzondere handschriften.
Nationaal Archief, Den Haag
Dr. Folkert Evert Posthuma (1874-1943)
Dr. Folkert Evert Posthuma (1874-1943) was landbouwkundige, en tijdens WOI als minister van Landbouw belast met de voedseldistributie in Nederland. Tijdens WOII leidde zijn inzet voor de nieuwe orde tot zijn liquidatie door een verzetsgroep. Het archief bevat o.a. stukken betreffende zijn werkzaamheden als minister van Landbouw en andere landbouwkundige functies, zijn werkzaamheden t.b.v. de zuivelindustrie, de nijverheidsraad, het omroepwezen, en handelsconferenties.
Archiefvorming
Geschiedenis van de archiefvormer
Dr. Folkert Evert Posthuma, geboren te Leeuwarden 20 mei 1874, in de avonduren van de 3e juni 1943 in zijn woning te Ruurlo geliquideerd en de 7e aldaar begraven, was een zoon van Evert Posthuma en Janna Joh. Sterkenburg. Hij trouwde 28 augustus 1899 te Wageningen met Aaltje van der Steen, van wie hij 2 kinderen had, te weten: Janna Johanna, geboren 6 juni 1901, gehuwd met mr. Berend Albert Brouwer, en Anna Geertruida, geboren 20 januari 1912, gehuwd met ir. Jaap Laméris.
Na 3 jaar H.B.S. studeerde hij aan de afdeling B. van de Landbouwhogeschool te Wageningen, waar hij zich in 1893 de landbouwakte A-diploma landbouwkundige- verwierf. In de vacanties werkte hij op de coöperatieve zuivelfabriek te Grouw (directeur Tj. Kuperus) en 's winters op de boerderij van de hr. Waling Koning te Tzummarum. Na door zelfstudie in 1896 de middelbare akte voor school- en huisonderwijs in de landbouw te hebben verkregen, studeerde hij in 1897-98 aan de landbouwhogeschool te Halle a/S. Op 23 maart 1898 werd hij benoemd tot secretaris van de Bond van Coöperatieve Zuivelfabrieken in Friesland. De Landbouwhogeschool te Wageningen verleende hem in 1919 de titel doctor honoris causa.
Hij nam ontslag als secretaris van de Friese Bond om met ingang van 1 Juli 1899 op te treden als zuivelconsulent in Drente en secretaris van de Algemene Nederlandse Zuivelbond, de F.N.Z., met als standplaats Assen. Van 1 mei 1905 tot 1 mei 1909 uitsluitend als secretaris van de F.N.Z. werkzaam te Den Haag, verwisselde hij deze functie met ingang van 24 mei 1909 voor die van directeur van de Tuinbouw-Onderlinge, onderdeel van de in januari 1909 verrichte coöperatieve administratie-vereniging "Centraal Beheer G.A.". Sinds 12 juli 1909 tevens directeur van de Landbouw-Onderlinge en vanaf het najaar van 1911 eveneens van Wet-Risico, legde hij al deze functies neer bij zijn benoeming tot minister van Landbouw, Nijverheid en Handel bij Koninklijk Besluit van 26 oktober 1914 nr.56. Na zijn eervol ontslag als minister bij K.B. van 9 september 1918 nr. 5 trad hij met 1 december 1918 in functie als president-directeur van "Centraal Beheer G.A.", welke functie hij in april 1939 verliet om Centraal Beheer verder als adviseur ter zijde te staan. Per 23 oktober 1941 generaal-adviseur van de op deze datum ingestelde Nederlandse Landstand, werd hij op 1 februari 1943 benoemd tot gemachtigde van de "leider" voor landbouw en visserij.
Hij was commandeur in de orde van de Nederlandse Leeuw, commandeur in de orde van Oranje-Nassau, drager van Das grosse goldene Ehrenzeichen mit dem Stern van de republiek Oostenrijk, grootofficier in de Kroonorde van België, ridder in de orde van de Kroon van Italië, en officier du Mérite Agricole.
Hij bekleedde o.m. de volgende functies:
1898-1914 lid van de bondsraad van de Ned. Coöp. Bond
1910-1914 voorzitter van de vereniging tot bevordering der Pluimveehouderij
1909-1914 bestuurslid van de Algemene Nederlandse Zuivelbond
1921-1933 voorzitter van de Algemene Nederlandse Zuivelbond
1921-1929 bestuurslid van het Nationaal Comité van de Internationale Zuivelbond
vanaf 1929 voorzitter van het Nationaal Comité van de Internationale Zuivelbond
vanaf 1921 vice-voorzitter van de Internationale Zuivelbond
1921-1930 président de l'Organisation International Permanente des Associations Agricoles
1928-1930 président de la Commission Internationale Permanente des Associations Agricoles
1919-1927 voorzitter van de Maatschappij voor Nijverheid en Handel
1921-1933 voorzitter van de Nijverheidsraad
1921-1923 ondervoorzitter van de Zuiderzeeraad
1921-1925 voorzitter van de Nederlandse Genetische Vereniging
1921-1933 lid van de commissie tot herziening der handelsverdragen
vanaf 1921 voorzitter van de Federatie van Nederlandse Kamers van Koophandel voor Handel met het buitenland
1928-1931 voorzitter van een commissie tot voorbereidende organisatie van een Economische Voorlichtingsdienst
vanaf 1932 voorzitter van het Centraal Instituut ter Bevordering van het Normale Handelsverkeer tussen Nederland en andere landen
vanaf 1930 voorzitter van de Contractscommissie van de Bond van Nederlandse Brouwerijen
1931-1936 lid van het Nationale Crisis Comité
1930-1934 voorzitter van het Landbouw Crisis Comité
1932-1933 voorzitter van het Crisis Zuivelbureau
1933-1934
1935,1937/8 lid der Nederlandse delegatie voor de onderhandelingen over een Handels- en Clearingsverdrag met Duitsland
1935 lid van de Nederlandse delegatie voor de onderhandelingen over een handelsverdrag met België
vanaf 1934 ondervoorzitter van de Raad van Toezicht van het Ned. Clearingsinstituut
1929-1930 lid van de Radioraad
1918-1925 voorzitter van de kerkeraad van de doopsgezinde gemeente te 's-Gravenhage
1927-1933 voorzitter van de vereniging "Het Vrijzinnig Christelijk Lyceum"
vanaf 1934 voorzitter van het Landbouwkundig Museum te Wageningen en van het Wageningse Aulafonds
Hij schreef o.a. met J.Ph. Holtzschue,
De Risico-Bank 1903-1912 ('s-Gravenhage 1914)
, voorts
Food Supply and Agriculture, in The Netherlands and The World War (Oxford 1928)
en
De Organisatie van den melkveehoudenden boer en de fabriekmatige zuivelbereiding
.
Zie betreffende zijn persoon: Keesings Historisch Archief; gedenkboek De Coöperatieve Vereniging Centraal Beheer G.A. 1919-1934 (A'dam 1934 Thieme Nijmegen)
en
Persoonlijkheden in het Koninkrijk der Nederlanden in Woord en Beeld (Veenman en Zn., Wageningen)
.
Geschiedenis van het archiefbeheer
Dr. Posthuma's papieren werden in december 1949 van in het Rijksinstituut voor Oorlogsdocumentatie te Amsterdam overgenomen, (zie correspondentie Alg. Rijksarchief B 498).
De rechtstitel is (nog) onbekend
Inhoud en structuur van het archief
2.21
Aanwijzingen voor de gebruiker
Openbaarheidsbeperkingen
Volledig openbaar.
Materiële beperkingen
Aanvraaginstructie
Openbare archiefstukken kunnen online worden aangevraagd en gereserveerd. U kunt dit ook via de terminals in de studiezaal van het Nationaal Archief doen. Om te kunnen reserveren dient u de volgende stappen te volgen:
U maakt een profiel aan op www.gahetna.nl, en logt vervolgens in
Via de archiefinventaris (alleen de beschrijvingen met rode nummers) selecteert u het gewenste archiefstuk door op de knop 'Reserveren' te klikken
In het volgende scherm geeft u aan op welke dag u het archiefstuk wilt inzien
Indien u zich bevindt in de studiezaal en een tafelnummer heeft ontvangen kunt u dit nummer vermelden. Als u geen tafelnummer heeft kunt u tafelnummer 777 laten staan
Vervolgens bevestigt u uw reservering door deze te versturen.
Verwant materiaal
Beschikbaarheid van kopieën
Beschrijving van de series en archiefbestanddelen
- Hoofdfuncties, I.
  - Stukken betreffende zijn werkzaamheden als minister van Landbouw, Nijverheid en Handel., A.
    Benoemd tot minister bij K.B. v. 26 okt. 1914 nr. 56, eervol ontslagen bij K.B. v. 9 sept. 1918 nr. 5.
    - Briefwisseling met partikulieren, redakties en commissies, bij gelegenheid van zijn benoeming tot minister, met bijlagen., 28 okt.-30 dec. 1914; 1; 1 omslag
    - Ingekomen brief van J.P. Korthals Altes met verzochte inlichtingen over de graanhandel., 31 okt. 1914; 2; 1 omslag
    - Verslagen der Verplegingscommissie in de stellng Amsterdam betreffende de door haar verrichte werkzaamheden in de tijdvakken (getypt)., 1 aug.-31 dec. 1914, 1 jan.-31 dec. 1915; 3; 2 stukken in 1 omslag
    - Geheime stukken ingekomen bij de minister van Landbouw, 1914-1918; 3A; 1 pak
    - Rapport over de wenselijkheid van behartiging der Nederlandse Landbouwbelangen in het Buitenland door ambtenaren, met bijlage (gestencild), (± 1915); 4; 1 omslag
    - Stukken betreffende handelsovereenkomsten gesloten tussen het Landbouw Export Bureau te Den Haag en het British Purchase Agency, de British and General Trading Association Ltd. en de Kommission "Deutsche Handelsstelle im Haag"., Nov.-dec. 1916; 5-7; 3 omslagen
      - Overeenkomsten, 16 juni, 1 nov. en 16 dec. 1916, 5
      - Notulen der vergaderingen, 6
      - Toelichting., 7
    - Ingekomen nota's van de Minister van Financiën over de belastingen, en van de Minister van Koloniën over de affaire Petkovic, de Djambiolievelden, telegrafie met Indië, het gebruik van de Ned. vlag door de in beslag genomen schepen, het aanhouden van schepen in Azië en het stichten van een Koloniale Raad., 11 sept. en 27 nov. 1916, 12 mrt. en 19 nov. 1917, 22 en 29 mrt. 1918 en z.d; 8; 1 omslag
    - Ingekomen brieven van partikulieren met klachten, misbaar en dreigementen over de voedselvoorziening, 1917-1918; 9; 1 omslag
    - Staten, memoranda en kamerstukken betreffende de onderhandelingen met de geallieerden over Nederlands koopvaardijvloot en handel., 1914-1918; 10; 1 omslag
    - Ingekomen brief van de minister van Financiën betreffende ongeoorloofde lossing van olie uit het s.s. Nieuw-Amsterdam van de Holland-Amerika lijn, met afschrift van een schrijven aan de minister van Buitenlandse Zaken en een verslag van het verhoor der betrokkenen., 16 aug. 1918; 11; 1 omslag
  - Stukken betreffende zijn werkzaamheden als directeur, president-directeur en adviseur van Centraal Beheer., B.
    Centraal Beheer G.A., opgericht 14 jan. 1909 op initiatief van de Ned. Werkgevers tot coördinatie van de werkzaamheden tot gezamenlijk dragen van bedrijfsrisico voortvloeiend uit de sociale wetten. Op 24 mei 1909 werd dr. P. directeur van de Tuinbouw-Onderlinge, 12 juli 1909 eveneens van de Landbouw-Onderlinge en in het najaar van 1911 tevens van de Wet-Risico. Trad af 27 okt. 1914, om op 1 dec. 1918 als president-directeur terug te keren. Sinds april 1939 adviseur.
    - als directeur., 1.
      - Statuten van Centraal Beheer en de Tuinbouw-Onderlinge, en briefwisseling over een landbouwongevallenverzekering, met bijlagen., 26 febr. 1909-25 april 1910; 12; 1 omslag
    - als president-directeur., 2.
      - Briefwisseling met de vereniging van Nederlandse Werkgevers, voornamelijk over het ontwerp van wet tot wijziging van de Arbeidswet (Werktijdenbesluit), met bijlagen., 16 nov. 1920-12 nov. 1923; 13; 1 omslag
      - Briefwisseling met de vereniging van Nederlandse Werkgevers over het ontwerp Ziekte-en Ongevallenwet 1925, metbijlagen., 15 febr. 1924-29 dec. 1925; 14; 1 omslag
      - Briefwisseling met leden van het Voorlopig Comité tot Stichting van een Algemeen Pensioenfonds voor Nederlandse Tonelisten, met bijlagen., Jan. 1920-juli 1926; 15-16; 2 omslagen
        - 4 jan. 1920-5 juni 1924, 15
        - 13 juni 1924-26 juli 1926, 16
      - Notulen van het voorlopig Comité tot Stichting van een Algemeen Pensioenfonds voor Nederlandse Tonelisten., 30 april 1921-28 april 1926; 17; 1 omslag
      - Briefwisseling met G.M. de Jonge, lid van de Werkloosheidsraad, betreffende een concept-schema voor een werkloosheidsverzekering, met bijlagen., 23 jan.-7 mrt. 1923; 18; 1 omslag
      - Briefwisseling als lid van de vereniging voor Verzekeringswetenschap, met bijlagen., 2 mrt. 1924-13 mrt. 1931; 19; 1 omslag
      - Krantenknipsels "Handelsblad" betreffende de Kamerberaadslagingen over de invaliditeits- en ouderdomswet., 23 mei 1928-27 mrt 1929; 20; 1 omslag
      - Briefwisseling met de personeelssportvereniging "Centraal Beheer" te Amsterdam., 29 juni 1931-24 apr. 1937; 21; 1 omslag
    - als adviseur., 3.
      - Notulen van de directeursvergaderingen van Centraal Beheer., 1 mei 1939-3 dec. 1942; 22; 1 omslag
      - Briefwisseling als adviseur van Centraal Beheer, met bijlagen., 6 mei 1939-25 mei 1943; 23; 1 omslag
- Nevenfuncties, II.
  - Stukken betreffende zijn werkzaamheden ten behoeve van de Zuivelindustrie., A.
    - nationaal., 1.
      - Notulen en agenda's ontvangen als voorzitter van de Algemene Nederlandse Zuivelbond (F.N.Z.), met bijlagen., nov. 1921-okt. 1933; 24-28; 5 omslagen
        Voorzitter van 15 jan. 1921-6 okt. 1933.
        - 14 nov. 1921-12 juni 1922, 24
        - 1 dec. 1924-22 mei 1925, 25
        - 16 apr. 1926-2 nov. 1926, 26
        - 22 febr. 1927-29 nov. 1927., 27
        - 12 jan. 1932-5 okt. 1933., 28
      - Briefwisseling als (oud-)voorzitter van de Algemene Nederlandse Zuivelbond., Okt. 1920-dec. 1941; 29-48; 20 omslagen
        - 5 okt. 1920-1 juni 1921, 29
        - 18 juni 1921-1 dec. 1921, 30
        - 3 apr. 1922-26 aug 1922, 31
        - 19 sept. 1922-23 mei 1923, 32
        - 29 mei 1923-3 aug. 1923, 33
        - 14 jan. 1924-28 aug. 1926, 34
        - 19 mei 1926-23 okt. 1926, 35
        - 5 sept. 1927-28 febr. 1928, 36
        - 29 febr. 1928-27 juli 1928, 37
        - 11 aug. 1928-29 dec. 1928, 38
        - 19 okt. 1929-27 aug. 1930, 39
        - 30 juli 1930-5 mrt. 1931, 40
        - 22 apr. 1931-29 aug. 1931, 41
        - 5 sept. 1932-27 jan. 1933, 42
        - 7 sept. 1931-24 mei 1935, 43
        - Brieven en telegrammen met gelukwensen, ontvangen bij zijn 121/2 jarig jubileum als voorzitter van de F.N.Z. op 15 juli 1933, met bijlagen. 14-21 juli 1933, 44
        - Okt. 1933-nov. 1935, 45
          (alf. gerangschikt naar familienaam van schrijver of geadresseerde)
        - Nov. 1935-mrt 1937, 46
        - Mrt 1937-aug. 1938, 47
          (alf)
        - Sept. 1938-dec. 1941, 48
          (alf.).
      - Briefwisseling, notulen en rapporten, gevoerd en ontvangen als lid van de commissie tot onderzoek in hoeverre in de toekomst de melkvoorziening der grote steden door partikulieren dan wel van overheidsdient te geschieden., 8 jan. 1921-21 mrt. 1921; 49; 1 omslag
        De commissie is ingesteld bij beschikking van de Min. v. Landbouw, N. & H. van 10 jan. 1921. Dr. P. was lid sinds 5 febr. 1921.
      - Briefwisseling als arbiter fussen de Eiervereniging in liquidatie en de minister van Landbouw, Nijverheid en Handel, met bijlagen., 24 febr. 1922-20 sept. 1923; 50; 1 omslag
      - Briefwisseling met en over de Botervereniging in liquidatie en als lid van de commissie van beheer van het overgebleven fonds, met bijlagen., 8 apr. 1922-9 okt. 1931; 51; 1 omslag
        Opgericht ter regeling van boterverbruik en export door de F.N.Z. en de Ver. v. Zuivelfabrikanten (V.V.Z.), goedgekeurd bij K.B. v. 8 okt. 19l5, opgeheven 1 mei 1918.
      - Briefwisseling betreffende de koop, en het oprichten van een N.V. tot exploitatie, van het koelhuis "De Landbouw" te Zutfen., 1 mei 1923-22 febr. 1924; 52; 1 omslag
      - Briefwisseling als president-commissaris van de N.V. tot exploitatie, van het koelhuis "De Landbouw" te Zutfen., Mrt 1924-sept. 1937; 53-56; 4 omslagen
        - 26 mrt 1924-25 mrt 1927, 53
        - 8 juli 1927-13 jan. 1931, 54
        - 3 jan. 1931-4 juli 1935, 55
        - 18 juli 1935-25 sept. 1937., 56
      - Circulaires en briefwisseling inzake een aktie tot verplaatsing van de Rijkszuivelschool van Bolsward naar Leeuwarden., 28 febr.-14 nov. 1928; 57; 1 omslag
      - Notulen en briefwisseling, ontvangen en gevoerd als voorzitter van het Crisiszuivelbureau., Mrt.-nov. 1932; 58-59; 2 omslagen
        - 23 mrt 1932-4 aug. 1932, 58
        - 27 juli 1932-15 nov. 1932., 59
      - Briefwisseling naar aanleiding van verzochte bemiddeling bij sollicitaties bij de Crisis Zuivel Centrale., 17 apr.-19 aug. 1933; 60; 1 omslag
      - Briefwisseling als voorzitter van de commissie inzake organisatie van de zuivelcoöperatie in Friesland, ingesteld door de Bond van Coöperatieve Zuivelfabrieken in Friesland, met rapport., 7 nov. 1932-21 juli 1933; 61; 1 omslag
      - Rapporten van ambtenaren van de Algemene Nederlandse Zuivelbond., 6 juli 1926-27 febr. 1928; 62; 1 omslag
      - Rapporten over diverse zuivelaangelegenheden., 29 febr. 1924-23 apr. 1935; 63; 1 omslag
      - Rapport over een onderzoek naar de vraag naar Nederlandse kaas in het Middellandse zeegebied. (gestencild), juni 1933; 64; 1 omslag
      - Rapport over enige economische vraagstukken in verband met de melkvoorziening, door G.J. Blink, uitgebracht naar aanleiding van een in opdracht van de Volkenbond gemaakte studiereis. (gestencild), mrt 1937; 65; 1 omslag
      - Briefwisseling als arbiter tussen de Bond van Coöperatieve Zuivelfabrieken in Friesland en de Algemene Zuivelbond, inzake een bijdrage voor laatstgenoemde technische dienst, met bijlagen., 29 mrt. 1939-18 apr. 1940; 66; 1 omslag
    - internationaal., 2.
      - Briefwisseling en verslagen, gevoerd en ontvangen als bestuurslid/vicepresident van de Internationale Zuivelbond., 67-73; 7 omslagen
        - 19 juli 1929-5 juni 1931, 67
        - 3 sept. 1932-1 juni 1935, 68
        - 30 dec. 1932-13 apr. 1933, 69
        - 18 juni 1935-2 okt. 1936, 70
        - 16 okt. 1936-28 dec. 1937, 71
        - 29 dec. 1937-9 aug. 1938, 72
        - 14 aug. 1938-30 jan. 1939., 73
      - Briefwisseling gevoerd als voorzitter van het Nationaal Comité van de Internationale Zuivelbond., Mei 1935-mrt. 1942; 74-75; 2 omslagen
        - 29 mei 1935-11 aug. 1937, 74
        - 7 okt. 1937-6 mrt. 1942., 75
      - Briefwisseling als afgevaardigde naar het 7e Internationale Zuivelcongres, oktober 1923 te Washington, Philadelphia en Syracuse, met bijlagen., 20 nov. 1922-2 mei 1924; 76; 1 omslag
      - Briefwisseling als afgevaardigde naar het 8e Internationale Zuivelcongres, juni-juli 1928 te Londen, met bijlagen., 3 nov. 1927-26 juni 1928; 77; 1 omslag
      - Redevoering als afgevaardigde uitgesproken bij de sluiting van het 9e Internationale Zuivelcongres te Kopenhagen, met bijlagen., juli 1931; 78; 1 omslag
      - Briefwisseling als voorzitter van de Nederlandse delegatie naar het 10e Internationale Zuivelcongres, mei 1934 te Rome en Milaan, met bijlagen., 1 aug. 1933-12 nov. 1934; 79; 1 omslag
      - Stukken ontvangen als voorzitter van de Nederlandse delegatie naar het 11e Internationale Zuivelcongres te Berlijn., augustus 1937; 80-82; 3 omslagen
        - Briefwisseling. 7 apr. 1936-14 juni 1938, 80
        - Agenda's en verslagen, 81
        - Brochures en gidsen., 82
      - Notulen en briefwisseling, ontvangen en gevoerd als voorzitter van de Conferentie voor Unificatie van analysemethoden en Internationale Standarisatie van Melkpoeder., mei 1929 Bern. 31 jan. 1929-31 mrt. 1930; 83; 1 omslag
      - Verslagen van de 3e en 4e bijeenkomst van de Internationale Commissie voor Melkpoeder van de Internationale Zuivelbond te Londen gehouden onder voorzitterschap van dr. Posthuma, op, 17 aug. 1937 te Berlijn en op 26 sept. 1938; 84; 1 omslag
      - Verslagen van de bijeenkomsten van de studiecommissies van de Internationale Zuivelbond van, 11-15 juni 1939 te Zürich; 85; 1 omslag
  - Stukken betreffende zijn werkzaamheden ten behoeve van de Landbouw., B.
    - nationaal., 1.
      - als lid/bestuurslid van het Koninklijk Nederlands Landbouw Comité, Landbouwmaatschappijen en (landbouwcrisis) commissies., a.
        - Notulen en briefwisseling, ontvangen en gevoerd als bestuurslid van het Koninklijk Nederlands Landbouw Comité, voornamelijk betreffende het voorontwerp landbouwongevallenwet., 26 okt. 1920-9 febr. 1923; 86; 1 omslag
          Tot stand gekomen 1 jan. 1918 door fusie van de in 1884 opgerichte vereniging Het Ned. Landbouw Comité en de in 1908 opgerichte Kon. Ned. Landbouwvereniging. Dr. P. was sinds 28 okt. bestuurslid.
        - Briefwisseling als commissaris van de in de Amsterdamse Coöperatieve Raad G.A. opgenomen Centrale Coöperatie voor Zuivel en Aardappelen., 14 mei 1924-25 mei 1939; 87; 1 omslag
          Zie de Staatscourant van 27 dec. 1916
        - Briefwisseling en verslagen, gevoerd en ontvangen als lid van de Landbouwcrisiscommissie., Apr. 1930-mrt 1934; 88-93; 6 omslagen
          De commissie is geinstalleerd 3 mei 1930.
          - 3 mei 1930-14 juli 1930, 88
          - 28 okt. 1930-24 febr. 1931, 89
          - 2 mrt. 1931-27 juni 1931, 90
          - 4 juli 1931-30 jan. 1932, 91
          - 1 febr. 1932-21 apr. 1932, 92
          - 28 jan. 1933-9 mrt. 1934., 93
        - Briefwisseling met de Nederlandse Industrie- en Handelsraad voor Land- en Tuinbouw., 6 dec. 1932-5 jan. 1939; 94; 1 omslag
          Goedgekeurd bij K.B. v. 28 okt. 1932.
        - Briefwisseling met de Commissie van Advies voor Crisisaangelegenheden en anderen, inzake te verlenen subsidie van de aardappelenmeelfabriek "Oranje" te Smilde, met retroacta., 14 mrt 1922-3 mrt 1924; 95; 1 omslag
        - Notulen van de Commissie inzake de aanschaffing van haver en tarwe voor het leger, ontvangen als voorzitter, met bijlagen., 11 apr. 1929-10 mei 1930; 96; 1 omslag
          Ingesteld bij beschikking van de Min. v. Oorlog van 6 mei 1929 nr. 58, ontbonden bij idem van 12 mei 1930 E 51.
        - Briefwisseling als president-commissaris van de N.V. Landbouwmaatschappij "Holland" te Nijmegen, met bijlagen., Juni 1919-nov. 1938; 97-99; 3 omslagen
          Goedgekeurd bij K.B. v. 31 dec. 1920, geliquideerd in 1926.
          - 23 juni 1919-29 aug. 1922, 97
          - 1 sept. 1922-27 aug. 1924, 98
          - 4 sept. 1924-18 nov. 1938., 99
        - Briefwisseling over een op initiatief van J.W. Bakhuizen op te richten Nederlands Zuid-Afrikaanse Landbouwmaatschappij., 19 febr.-16 okt. 1920; 100; 1 omslag
        - Brief metbijlagen, ontvangen van de stichting Nederlandse Volksplanting Sumatra, betreffende plannen tot boerenkolonisatie in de Dairilanden., 28 mrt. 1939; 101; 1 omslag
      - als begunstiger van de landbouwhogeschool en de landbouwwetenschap., b.
        - Rede als minister uitgesproken bij de opening van de landbouwhoge-school. (gestencild), 9 maart 1918; 102; 1 omslag
        - Briefwisseling als voorzitter van de Commissie van Bijstand en erelid van het Wagenings Studenten Corps., Nov. 1920-mrt. 1941; 103-106; 4 omslagen
          - 9 nov. 1920-16 okt. 1925, 103
          - 25 sept. 1925-7 dec. 1928, 104
          - 2 jan. 1930-6 mei 1936, 105
          - 26 apr. 1936-18 mrt 1941., 106
        - Briefwisseling als medeoprichter en bestuurslid van het Ceresfonds "tot financiële steun aan Wageningse studenten"., 14 okt. 1925-13 juli 1933; 107; 1 omslag
        - Briefwisseling met en over J.W. Steinhorst uit Ruurlo, student aan de landbouwhogeschool, inzake financiële steun., 7 okt. 1936-25 juli 1942; 108
        - Redevoeringen uitgesproken bij gelegenheid van de overdracht van een aula voor de landbouwhogeschool aan de regering en van de overdracht van een nieuwe societeit aan het Wagenings studentencorps., 13 en 16 sept. 1926; 109; 1 omslag
        - Briefwisseling als voorzitter van de stichting Aulafonds Landbouw-hogeschool., Juni 1928-okt. 1941; 110-112; 3 omslagen
          - 22 juni 1928-22 febr. 1933, 110
          - 21 mrt. 1933-12 apr. 1935, 111
          - 16 apr. 1935-11 okt. 1941., 112
        - Briefwisseling en brochures gevoerd en ontvangen als lid/voorzitter van de Nederlandse Genetische Vereniging "tot bevordering van wetenschappelijke teelt"., Dec. 1920-apr. 1935; 113-114; 2 omslagen
          Dr. P. was voorzitter van 6 jan. 1921-22 okt. 1925.
          - 25 dec. 1920-17 dec. 1924, 113
          - 5 jan. 1925-apr. 1935, 114
        - Briefwisseling als lid/voorzitter van het Nederlands Genootschap voor Landbouwwetenschap., 3 jan. 1924-20 juli 1937; 115; 1 omslag
          Dr. P. was voorzitter van jan. 1924-okt. 1927.